臺灣嘉義地方法院刑事判決
111年度交訴字第74號
公  訴  人  臺灣嘉義地方檢察署檢察官
被      告  林嘉成



上列被告因公共危險等案件，經檢察官提起公訴（111年度偵字
第8720號），因被告於準備程序中就被訴事實為有罪之陳述，本
院合議庭裁定由受命法官獨任進行簡式審判程序，判決如下：
    主  文
乙○○犯過失傷害罪，處有期徒刑貳月，如易科罰金，以新臺幣
壹仟元折算壹日。又犯肇事致人傷害逃逸罪，累犯，處有期徒刑
柒月。
    事  實
一、乙○○考領有普通小型車駕駛執照，於民國111年7月16日20時
    21分許，駕駛車牌號碼0000-00號自用小客車，沿嘉義市西
    區文化路由南往北方向行駛，行經該路與世賢路1段之交岔
    路口時，本應注意車前狀況，並隨時採取必要之安全措施，
    而依當時天候晴、夜間有照明、柏油路面、路面乾燥、無缺
    陷、無障礙物，視距良好，並無不能注意之情事，竟疏未注
    意及此，不慎追撞同向行駛在其前方停等紅燈之陳育志所駕
    駛車牌號碼000-0000號自用小客車（附載乘客甲○○、丙○○）
    ，致甲○○因而受有下背挫傷之傷害，丙○○因而受有頭部外傷
    之傷害。詎乙○○於肇事後，明知前車乘客應受有一定程度之
    傷害，竟基於肇事逃逸之犯意，未對甲○○、丙○○採取必要之
    救護、協助就醫等措施，亦未通知、等待警察機關到場處理
    ，且未留下姓名及聯絡方式，即逕自駕車離去。經警據報到
    場處理，陳育志告知肇逃車輛車號為「8719-H3」，遂調閱
    事故周遭路段監視器錄影畫面比對後，而循線查獲上情。
二、案經甲○○、丙○○訴由嘉義市政府警察局第一分局報告臺灣嘉
    義地方檢察署檢察官偵查起訴。
    理  由
一、本件被告乙○○所犯係死刑、無期徒刑、最輕本刑為3年以上
    有期徒刑以外之罪，其於準備程序中就被訴事實為有罪之陳
    述，經告知簡式審判程序之旨，並聽取公訴人及被告之意見
    後，本院合議庭認為適宜而裁定由受命法官獨任進行簡式審
    判程序，是本件之證據調查，依刑事訴訟法第273條之2規定
    ，不受同法第159條第1項、第161條之2、第161條之3、第16
    3條之1及第164條至第170條規定之限制，合先敘明。
二、上開犯罪事實，業據被告於警詢、本院準備程序及審理時坦
    承不諱，核與證人即告訴人甲○○、丙○○於警詢、偵查之證述
    、證人陳育志於警詢之證述相符，並有道路交通事故現場圖
    、道路交通事故調查報告表㈠㈡各1份、嘉義基督教醫院診斷
    證明書2份、現場照片19張在卷可稽，足認被告自白與事實
    相符，應堪採信。按汽車行駛時，駕駛人應注意車前狀況，
    並隨時採取必要之安全措施，道路交通安全規則第94條第3
    項定有明文。被告駕駛自用小客車上路，自應注意上述規定
    ，且據道路交通事故調查報告表所載，當時天候晴、夜間有
    照明、柏油路面、路面乾燥、無缺陷、無障礙物、視距良好
    ，並無不能注意之情事，竟疏未注意及此，不慎自後追撞告
    訴人車輛，致告訴人2人受有上揭傷害，被告駕車行為顯有
    過失，且與告訴人2人之傷害結果間，具有相當因果關係。
    又本件被告駕車撞及告訴人車輛，依一般日常生活經驗判斷
    ，應可預見告訴人2人受有一定之傷害，竟未停留現場協助
    救護，或採取其他必要措施，逕自離去，足徵亦有肇事逃逸
    之主觀犯意及客觀事實。綜上，本案事證明確，被告上開犯
    行洵堪認定，均應依法論科。
三、論罪科刑：
  ㈠核被告所為，係犯刑法第284條前段之過失傷害罪，及刑法第
    185條之4之肇事致人傷害逃逸罪。
  ㈡被告以一過失行為同時造成告訴人2人受傷，係一行為觸犯2
    過失傷害罪，為同種想像競合犯，應依刑法第55條前段規定
    ，從一重處斷。
  ㈢被告所犯前開過失傷害、肇事致人傷害逃逸罪二罪間，一為
    過失犯行，一為故意犯行，行為互殊，應予分論併罰。
  ㈣被告前於109年間因酒後駕車之公共危險案件，經本院以109
    年度嘉交簡字第934號判決判處有期徒刑2月確定，於110年2
    月9日執行完畢乙節，有臺灣高等法院被告前案紀錄表附卷
    可憑，則其於受有期徒刑執行完畢後，5年以內故意再犯本
    件有期徒刑以上之肇事致人傷害逃逸罪，此部分為累犯。審
    酌其所犯前罪，與本案所犯肇事致人傷害逃逸罪，均屬於故
    意犯罪類型，顯見前案有期徒刑執行並無顯著成效，其對於
    刑罰之反應力、自制力及守法意識顯然薄弱，參酌司法院釋
    字第775號解釋意旨，本院認本案加重最低本刑並無罪刑不
    相當之情形，爰依刑法第47條第1項之規定加重其刑。
  ㈤爰審酌被告不知謹慎駕駛車輛，疏未注意車前狀況，致與告
    訴人車輛發生碰撞，使告訴人2人受有上揭傷勢，且於車禍
    事故後，未留在現場提供必要之救助及為其他適當措施，反
    逕自駕車離去，危害公共安全，易使損害擴大，實屬不該，
    並考量被告犯後坦承犯行之態度，然迄今尚未與告訴人2人
    達成和解賠償損害，兼衡被告自陳為高中肄業之智識程度，
    離婚、有1名未成年子女、從事司機駕駛、月收入約2萬多元
    之家庭經濟狀況等一切情狀，分別量處如主文所示之刑，並
    就過失傷害罪部分，諭知易科罰金之折算標準。
據上論斷，應依刑事訴訟法第273條之1第1項、第299條第1項前
段，刑法第185條之4、第284條前段、第55條前段、第47條第1項
、第41條第1項前段、第50條第1項但書第1款，刑法施行法第1條
之1第1項，判決如主文。
本案經檢察官陳靜慧提起公訴，檢察官楊麒嘉到庭執行職務。
中　　華　　民　　國　　111 　年　　11　　月　　21　　日
                  刑事第八庭    法　官　孫偲綺
以上正本證明與原本無異。
如不服本判決應於收受判決後20日內向本院提出上訴書狀，並應
敘述具體理由；其未敘述上訴理由者，應於上訴期間屆滿後20日
內向本院補提理由書（均須按他造當事人之人數附繕本）「切勿
逕送上級法院」。告訴人或被害人如對於本判決不服者，應具備
理由請求檢察官上訴，其上訴期間之計算係以檢察官收受判決正
本之日期為準。
中　　華　　民　　國　　111 　年　　11　　月　　21　　日
                                書記官　陳佾澧
附錄本案論罪科刑法條：
中華民國刑法第185條之4　
駕駛動力交通工具發生交通事故，致人傷害而逃逸者，處六月以
上五年以下有期徒刑；致人於死或重傷而逃逸者，處一年以上七
年以下有期徒刑。
犯前項之罪，駕駛人於發生交通事故致人死傷係無過失者，減輕
或免除其刑。
中華民國刑法第284條
因過失傷害人者，處一年以下有期徒刑、拘役或十萬元以下罰金；致重傷者，處三年以下有期徒刑、拘役或三十萬元以下罰金。